臺灣臺中地方法院刑事判決　　　　　　　94年度訴字第3860號
公　訴　人　臺灣臺中地方法院檢察署檢察官
被　　　告　甲○○
　　　　　　　　　　樓之5
上列被告因搶奪等案件，經檢察官提起公訴（九十四年度偵字第
一六三七九號），本院判決如下：
    主  文
甲○○共同連續意圖為自己不法之所有，而搶奪他人之動產，累
犯，處有期徒刑壹年肆月。
    事  實
一、甲○○曾於民國八十九年間，因先後犯搶奪、逃亡等罪，經
    法院各判處有期徒刑十月、一年六月確定，嗣並經定應執行
    之刑有期徒刑二年二月確定，經接續執行後，於九十年十二
    月六日縮短刑期假釋出監，刑期至九十一年六月十九日屆滿
    未經撤銷假釋而以已執行論，仍不知悔改，明知劉俊宏（另
    由檢察官偵查中）所交付之車號ＯＢＱ－八二九號之重型機
    車一輛係屬劉俊宏所竊得之贓物（該車係戊○○所有，於九
    十四年九月二十三日下午三時許，在臺中市○○區○○路與
    熱河路口失竊），為供犯搶奪他人財物之用，竟基於收受贓
    物之犯意，於九十四年十月初某日，在臺中市西屯區○○○
    路二三一巷六號住處樓下收受，旋基於意圖為自己不法之所
    有之概括犯意，先自民國九十四年十月七日上午八時許起至
    同年十月九日下午七時許止，騎乘上揭贓車，連續於如附表
    編號一至三所示之時間、地點，搶奪己○○、乙○○、丙○○等人所有置於機車腳踏板上之皮包（詳細之搶奪時間、地
    點、方式及皮包內之物均如附表編號一至三所示），得手後
    ，即將現金花用，並將皮包及皮包內之證件丟棄；復與劉俊
    宏共同承前意圖為自己不法之所有之概括犯意聯絡，由甲○○騎乘上揭贓車，劉俊宏則另騎乘一輛機車跟隨在後把風，
    於如附表編號四所示之時間、地點，搶奪丁○○所有置於機
    車置物籃內之皮包（詳細之搶奪時間、地點、方式及皮包內
    之物均如附表編號四所示），得手後，二人即將現金朋分，
    證件則予以丟棄。嗣於九十四年十月十日下午四時三十分許
    ，在臺中縣梧棲鎮○○街一四七號前，甲○○與劉俊宏欲共
    乘上揭贓車時，為警當場查獲，並循線查悉上情。
二、案經臺中縣警察局清水分局移送臺灣臺中地方法院檢察署檢
    察官偵查起訴。
    理  由
一、訊據被告甲○○對於上揭收受贓物、搶奪等事實均坦承不諱
    ，並經證人戊○○、己○○、丙○○、丁○○、乙○○於警
    詢中證述綦詳，且有贓物認領保管單四紙、查獲照片九張、
    車輛車牌失竊作業－查獲車輛認可資料、戊○○車輛遺失電
    腦輸入單、該車號ＯＢＱ－八二九號重型機車行照影本一紙
    及現場圖在卷可稽，足認被告之自白與事實相符。本件事證
    明確，被告之犯行，應堪認定。
二、核被告甲○○所為，係犯刑法第三百四十九條第一項之收受
    贓物罪及同法第三百二十五條第一項之搶奪罪。被告與劉俊
    宏二人就上揭如附表編號四所示之搶奪犯行，有犯意聯絡及
    行為分擔，為共同正犯。被告先後多次搶奪他人財物之犯行
    ，時間緊密，觸犯構成要件相同之罪名，顯係基於概括之犯
    意為之，應依連續犯之規定論以一罪，並加重其刑。被告上
    揭所犯收受贓物、搶奪二罪間，有方法結果之牽連關係，依
    刑法第五十五條之規定，應從較重之搶奪罪論處。又被告曾
    於八十九年間，因先後犯搶奪、逃亡等罪，經法院各判處有
    期徒刑十月、一年六月確定，嗣並經定應執行之刑有期徒刑
    二年二月確定，經接續執行後，於九十年十二月六日縮短刑
    期假釋出監，刑期至九十一年六月十九日屆滿未經撤銷假釋
    而以已執行論，有臺灣高等法院被告前案紀錄表附卷可參，
    其受有期徒刑之執行完畢，五年以內再犯有期徒刑以上之罪
    ，為累犯，應依刑法第四十七條之規定遞加重其刑。爰審酌
    被告前已有搶奪前科，素行不良，有上揭臺灣高等法院被告
    前案紀錄表附卷可稽，竟故態復萌，復為搶奪犯行，惡行非
    輕，並考其犯罪之動機係因缺錢花用、所用之手段、所得財
    物價值，連續多次犯案，對被害人之心理造成不可磨滅之陰
    影，影響社會秩序甚鉅，惟念其犯後已坦承犯行，態度良好
    等一切情狀，量處如主文所示之刑，以資懲儆。
據上論斷，應依刑事訴訟法第二百七十三條之一第一項、第二百
九十九條第一項前段，刑法第二十八條、第五十六條、第三百二
十五條第一項、第三百四十九條第一項、第五十五條、第四十七
條，罰金罰鍰提高標準條例第一條前段，判決如主文。
中　　華　　民　　國　　94　　年　　12　　月　　27　　日
  　　　　　　　　　　　臺灣臺中地方法院刑事第十一庭
                                法　官  王世華
如不服本判決，應於送達後十日內向本院提出上訴狀（須附繕
本），上訴於台灣高等法院台中分院。
                                書記官  劉易柔
中　　華　　民　　國　　94　　年　　12　　月　　27　　日
附錄本判決論罪科刑之法條：
刑法第三百二十五條第一項
意圖為自己或第三人不法之所有，而搶奪他人之動產者，處六月
以上五年以下有期徒刑。
刑法第三百四十九條
收受贓物者，處三年以下有期徒刑、拘役或五百元以下罰金。
附表
┌──┬──────┬──────┬────┬─────────┬─────────┐
│編號│時        間│地        點│ 被害人 │搶奪方法          │搶奪財物（現金：新│
│    │            │            │        │                  │台幣）            │
├──┼──────┼──────┼────┼─────────┼─────────┤
│一  │94年１０月７日│臺中縣沙鹿鎮│己○○  │見被害人將皮包置於│黑色皮包一只（內有│
│    │８時許      │埔子里屏西路│        │所騎機車腳踏板上，│MOTOROLA V88型行動│
│    │            │與中興路口  │        │趁被害人不及防備之│電話機一支、中國信│
│    │            │            │        │際，騎乘 OBQ-829號│託及日盛銀行信用卡│
│    │            │            │        │重型機車靠近徒手奪│各一張、汽車駕照一│
│    │            │            │        │取被害人之皮包。  │張、吳南慶健保一張│
│    │            │            │        │                  │及現金一千二百元）│
├──┼──────┼──────┼────┼─────────┼─────────┤
│二  │94年１０月８日│臺中縣梧棲鎮│乙○○　│見被害人將皮包置於│咖啡色背包一只（內│
│    │７時分許  │（起訴書誤載│        │所騎機車腳踏板上，│有合作金庫銀行存摺│
│    │            │為沙鹿鎮）安│        │趁被害人不及防備之│一本、印章一枚、身│
│    │            │良港大排與永│        │際，騎乘 OBQ-829號│分證、健保卡、機車│
│    │            │興路二段一八│        │重型機車靠近徒手奪│駕照、機車行照各一│
│    │            │三號巷口    │        │取被害人之皮包。  │張、粉紅色小皮夾一│
│    │            │            │        │                  │個及現金四千元）  │
├──┼──────┼──────┼────┼─────────┼─────────┤
│三  │94年１０月９日│臺中縣沙鹿鎮│丙○○  │見被害人將皮包持於│水藍色皮包一只（內│
│    │時許      │竹林里中棲路│        │手上，趁被害人不及│有學生證、健保卡各│
│    │            │三○三號「沙│        │防備之際，騎乘 OBQ│一張及現金五百元）│
│    │            │鹿高工東側門│        │-829號重型機車靠近│                  │
│    │            │」前        │        │後下車徒手奪取被害│                  │
│    │            │            │        │人之皮包。        │                  │
├──┼──────┼──────┼────┼─────────┼─────────┤
│四  │94年１０月１０日│臺中縣梧棲鎮│丁○○  │見被害人將皮包置於│黑色皮包一只（內有│
│    │１０時分許  │（起訴書誤載│        │所騎機車置物籃內，│機車行照、汽車駕照│
│    │            │為沙鹿鎮）中│        │由劉俊宏騎乘機車尾│、機車駕照、健保卡│
│    │            │央路一段與文│        │隨在被害人後方把風│各一張及現金四千元│
│    │            │昌路口      │        │，由甲○○騎乘車號│）                │
│    │            │            │        │OBQ -八二九號重型 │                  │
│    │            │            │        │機車，趁被害人不及│                  │
│    │            │            │        │防備之際靠近徒手奪│                  │
│    │            │            │        │取被害人之皮包。  │                  │
└──┴──────┴──────┴────┴─────────┴─────────┘
